【裁判字號】    98,撤緩,178
【裁判日期】    980915
【裁判案由】    聲請撤銷緩刑
【裁判全文】
臺灣板橋地方法院刑事裁定             98年度撤緩字第178號
聲  請  人  臺灣板橋地方法院檢察署檢察官
受  刑  人  甲○○
上列聲請人因受刑人詐欺案件，聲請撤銷緩刑宣告（98年度執聲
字第2969號），本院裁定如下：
    主  文
甲○○之緩刑宣告撤銷。
    理  由
一、聲請意旨略稱：受刑人甲○○前因犯詐欺罪，經臺灣士林地
    方法院於民國98年2 月13日以97年度審簡字第131 號判處有
    期徒刑4 月，緩刑2 年，於98年2 月24日判決確定在案。乃
    於緩刑期前即96年10月11日另犯詐欺罪，經臺灣高等法院臺
    中分院於98年5 月26日以98年度上易字第626 號判處得易科
    罰金之有期徒刑6 月，於同日確定。因認受刑人不知悔悟自
    新，原宣告之緩刑難收其預期效果，而有執行刑罰之必要，
    已合於修正後刑法第75條之1 第1 項第1 款所定得撤銷緩刑
    宣告之規定，爰依刑事訴訟法第476 條之規定聲請撤銷上述
    緩刑宣告等語。
二、按「受緩刑之宣告而有下列情形之一，足認原宣告之緩刑難
    收其預期效果，而有執行刑罰之必要者，得撤銷其宣告：一
    緩刑前因故意犯他罪，而在緩刑期內受得易科罰金之有期徒
    刑、拘役或罰金之宣告確定者。二緩刑期內因故意犯他罪，
    而在緩刑期內受得易科罰金之有期徒刑、拘役或罰金之宣告
    確定者。三緩刑期內因過失更犯罪，而在緩刑期內受有期徒
    刑之宣告確定者。四違反第74條第2 項第1 款至第8 款所定
    負擔情節重大者」，刑法第75條之1 第1 項定有明文。
三、經查：受刑人甲○○於96年間因詐欺案件，經臺灣士林地方
    法院於98年2 月13日以97年度審簡字第131 號判處有期徒刑
    4 月，緩刑2 年，於98年2 月24日判決確定。乃於緩刑期前
    即96年10月11日另犯詐欺罪，經臺灣高等法院臺中分院於98
    年5 月26日以98年度上易字第626 號判處有期徒刑6 月，如
    易科罰金以新臺幣1,000 元折算1 日，於同日確定等情，觀
    之臺灣高等法院被告前案紀錄表所載即明。本件受刑人先後
    所為之犯罪行為，均屬財產犯罪，顯見受刑人不思循正當途
    徑獲取生活所需，竟為貪圖不當利得，而為詐欺犯行，致被
    害人受有財產上之損失，又受刑人於臺灣高等法院臺中分院
    98年度上易字第626 號案件審理中，辯稱伊非詐欺集團成員
    云云，惟其積極參與臨櫃提領款項之車手工作，且詐騙金額
    高達100 萬元，顯無懇切悔悟之情節，實未見其於緩刑期間
    有何深自反省之意，因認上開緩刑宣告實難收其預期效果，
    而有執行刑罰之必要。從而，聲請意旨於法並無不合，應與
    准許撤銷本件受刑人緩刑之宣告。
四、依刑事訴訟法第476 條之規定，裁定如主文。
中    華    民    國    98    年    9     月    15    日
                  刑事第十八庭  法  官  汪怡君
以上正本證明與原本無異
如不服本裁定應於送達後5日內向本院提出抗告狀
                                書記官  田世杰
中    華    民    國    98    年    9     月    15    日


司法院資訊處製作；財團法人民間司法改革基金會備份。
